# 陈版主求指教，开发阶段资本化金额如何列报

提问人：932022435 时间：2020-02-23 08:05:30
向各位同胞求助，写论文时案例公司遇到的问题，报表截图已经上传。该公司年初资本化支出有余额，但是在本期减少时，有部分金额计入当期损益，这个该怎么理解？
我的理解是进行了加计扣除，不知道这样理解对不对。同时就这个报表列示形式是否正确，求助。
76B01CE830FCCCAE2E0BE4010392C624.JPG
(65.19 KB, 下载次数: 13)
4 天前 上传

回答人：chenyiwei
这与加计扣除无关，是前期资本化的研发支出后期不再符合资本化条件（例如项目最终失败，或者因情况发生变化，遇到了难以克服的技术障碍，预计很可能会失败），因而将前期的资本化支出转入损益处理。。